【裁判字號】    97,審抗,274
【裁判日期】    970819
【裁判案由】    拍賣抵押物
【裁判全文】
臺灣高雄地方法院民事裁定             97年度審抗字第274號
抗  告  人  甲○○
相  對  人  台新國際商業銀行股份有限公司
法定代理人  乙○○
上列當事人間拍賣抵押物事件，抗告人對於民國97年7 月29日本
院97年度拍字第1651號所為裁定，提起抗告，裁定如下：
    主  文
抗告駁回。
抗告程序費用新台幣壹仟元由抗告人負擔。
    理  由
一、抗告意旨略以：訴外人林佑於民國94年6 月23日向相對人
    借款新台幣（下同）200 萬元，並提供其所有如原審裁定附
    表所示之不動產（下稱系爭不動產）設定最高限額240 萬元
    之抵押權予相對人，嗣於96年7 月16日，以信託為原因將系
    爭不動產所有權移轉登記予抗告人。詎相對人以林佑未依
    約清償，借款視為全部到期為由，聲請法院裁定准予強制執
    行，惟兩造就上開債務尚有糾葛，爰提起本件抗告，聲明請
    求廢棄原裁定。
二、按扺押權人，於債權已屆清償期，而未受清償者，得聲請法
    院拍賣抵押物，就其賣得價金而受清償，民法第873 條第1
    項定有明文。次按聲請拍賣抵押物，原屬非訟事件，祇須其
    抵押權已經依法登記，並登記之清償期已屆滿而未受清償時
    ，法院即應為許可拍賣抵押物之裁定；如對於此項法律關係
    有爭執時，亦應由有爭執之人另行提起訴訟，以求解決，不
    得僅依抗告程序聲明其爭執，並據為廢棄拍賣抵押物裁定之
    理由（最高法院70年度臺抗字第197 號裁定意旨參照）。
三、經查：相對人主張林佑向其借款200 萬元，約定借款期間
    自94年6 月23日起至114 年6 月24日止，林佑應按月攤還
    借款本息，如未按期攤還，則喪失期限利益，並提供系爭不
    動產予其設定最高限額240 萬元之抵押權，詎林佑自97年
    4 月24日起未依約清償上開債務，借款視為全部到期，而林
    佑已於96年7 月16日將系爭不動產信託登記予抗告人，相
    對人乃依民法第873 條規定聲請拍賣抵押物等情，業據提出
    土地建築改良物抵押權設定契約書、他項權利證明書、借款
    借據暨約定書、歷次繳款資料、緊急通知函為證，原審法院
    即據以准許相對人拍賣抵押物之聲請，依上開規定原無不當
    ，抗告人雖以上開抗告意旨爭執，惟屬實體事項，依上開說
    明，其應就該爭執事項另行提起訴訟以為解決，抗告意旨指
    摘原裁定不當，求予廢棄，為無理由，應予駁回。
四、結論：本件抗告為無理由，依非訟事件法第46條、第21條第
    2 項、第24條第1 項，民事訴訟法第495 條之1 第1 項、第
    449 條第1 項、第78條，裁定如主文。
中    華    民    國    97    年    8     月    19    日
                      民事第二庭審判長法  官  林紀元
                                      法  官  陳業鑫
                                      法  官  黃悅璇
以上正本證明與原本無異。
如不服本裁定應於送達後10日內向本院提出再抗告狀，並繳納再
抗告費新台幣1000元。再為抗告應以適用法規顯有錯誤為理由，
並經本院之許可，該許可以原裁定所涉及之法律見解具有原則上
重要性者為限，並委任律師為代理人。
抗告人之配偶、三親等內之血親、二親等內之姻親，或抗告人為
法人、中央或地方機關時，其所屬專任人員具有律師資格並經法
院認適當者，亦得為第三審代理人。
前項情形應於提起再抗告或委任時釋明之。
中    華    民    國    97    年    8     月    19    日
                                      書記官  林昭吟


司法院資訊處製作；財團法人民間司法改革基金會備份。
